【裁判字號】    89,南簡上,86
【裁判日期】    890808
【裁判案由】    違反動產擔保交易法
【裁判全文】
臺灣臺南地方法院刑事判決                        八十九年度南簡上字第八六號
    上  訴  人  甲○○
    即  被  告
右列上訴人因違反動產擔保交易法案件，不服本院八十九年度南簡字第二三四號中華
民國八十九年四月十一日第一審判決（聲請案號：八十九年度偵字第三二００號），
提起上訴，本院管轄之第二審合議庭判決如左：
    主  文
原判決撤銷。
甲○○動產擔保交易之債務人，意圖不法利益，將標的物出質，致生損害於債權人，
處拘役伍拾日，如易科罰金以參佰元折算壹日。
    事  實
一、甲○○於民國八十七年三月二十六日，以動產擔保交易附條件買賣之方式，向福
    灣股份有限公司（以下簡稱福灣公司）購買車牌號碼Ｖ７-二二四八號小客車，
    為動產擔保交易之債務人，約定總價金新台幣（下同）七十六萬八千元，分四十
    八期給付，每月一期，標的物存放地點為台南市○○路○段五四一巷一００號，
    在價金未付清之前，標的物所有權仍屬於出賣人所有，買受人僅得依約占有使用
    ，不得任意遷移出賣或為其他處分等。詎被告在取得標的物並繳付十八期分期付
    款後，因經濟狀況惡化，即未再付餘款，且意圖為自己不法之利益，將該標的物
    出質典當，得款償債，致出賣人福灣公司追索無著受有損害。
二、案經福灣公司訴請台灣台南地方法院檢察署檢察官偵查起訴。
    理  由
一、訊據被告甲○○對於右揭事實坦承不諱，核與告訴人於偵查中指訴情節相符，復
    有附條件買賣合約書、動產擔保交易抵押設定登記申請書及汽車新領牌照登記書
    等可資佐證，事證明確，該部分犯行應堪認定。
二、被告為動產擔保交易之債務人，意圖不法利益將標的物出質，致生損害於債權人
，核其所為，係犯動產擔保交易法第三十八條之罪。原審以被告罪證明確，據以科
    刑，固非無見，惟查原審疏未查明被告係將標的物出質而非遷移，遽以遷移罪名
    論處，尚有未洽。被告上訴意旨指摘原判決量刑過重，雖無理由，然原判決既有
    可議，自應撤銷改判。爰審酌被告犯罪之動機、目的、手段、所生危害等一切情
    狀，量處如主文所示之刑，並諭知易科罰金之折算標準，以資懲儆。末查，被告
    經合法傳喚，無正當理由不到庭，爰不待其陳述逕行判決，附此敘明。
據上論斷，應依刑事訴訟法四百五十五條之一第一項、第三項、第三百六十九條第一
項前段、第三百六十四條、第二百九十九條第一項前段，動產擔保交易法第三十八條
、刑法第十一條前段、第四十一條、罰金罰鍰提高標準條例第一條前段、第二條判決
如主文。
中      華      民      國      八十九      年      八      月    八    日
                              臺灣臺南地方法院刑事第一庭
                                  審判長法  官  何清池
                                        法  官  彭喜有
        法  官  陳振謙
右正本證明與原本無異
本件不得上訴
                                        書記官  陳南山
中      華      民      國      八十九      年      八      月    八    日
附錄本案論罪科刑法條全文：
動產擔保交易法第三十八條
動產擔保交易之債務人，意圖不法之利益，將標的物遷移、出賣、出質、移轉、抵押
或為其他處分，致生損害於債權人者，處三年以下有期徒刑、拘役或科或併科六千元
以下罰金。


司法院資訊處製作；財團法人民間司法改革基金會備份。
